臺灣桃園地方法院民事簡易判決
110年度桃簡字第1087號
原      告  張建中  
被      告  陳晁偉  

上列當事人間請求遷讓房屋等事件，本院於民國110年11月29日
言詞辯論終結，判決如下：
　　主    文
被告應給付原告新臺幣陸萬元，及如附表所示之利息。
原告其餘之訴駁回。
訴訟費用由被告負擔百分之十八，餘由原告負擔。
本判決第一項得假執行，但被告如以新臺幣陸萬元為原告預供擔
保，則得免為假執行。
原告其餘假執行之聲請駁回。
    事實及理由
壹、程序方面：
    被告經合法通知，未於言詞辯論期日到場，且無民事訴訟法
    第386 所列各款情形，故依原告之聲請，由其一造辯論而為
    判決。
貳、實體方面：
一、原告主張：被告前向原告承租門牌號碼桃園市○○區○○路000
    號4樓房屋（下稱系爭房屋），約定租賃期間自民國109年8 
    月20 日起至111 年8 月19日止，每月租金新臺幣（下同）1
    5,000元，應於每月1 日前給付（下稱系爭租約），被告並
    於訂約時交付押租金15,000元。然被告自110年2月起至同年
    4月止，均未依約繳納租金，共計積欠租金45,000元，經以
    上開押租金抵充後，仍已達2個月之租金額即30,000元，原
    告遂於110年4月1日以簡訊、同年月23日以存證信函通知被
    告終止系爭租約。系爭租約既經終止，被告自應將租賃物即
    系爭房屋遷讓返還予原告，並給付積欠之租金66,000元；且
    被告於租賃關係終止後仍繼續無權占有使用系爭房屋，獲有
    相當於每月租金15,000元之利益，並使原告受有損害，應自
    系爭租約終止日起至遷讓返還系爭房屋之日止，按月給付原
    告15,000元。故依租賃契約及不當得利之法律關係提起本件
    訴訟。並聲明：1.被告應將系爭房屋遷讓返還予原告。2.被
    告應給付原告66000元，及自起訴狀繕本送達翌日起至清償
    日止，按年息5%計算之利息。3.被告應自系爭租約終止日起
    至遷讓返還系爭房屋之日止，按月給付原告15,000元。4.願
    供擔保，請求准予宣告假執行。
二、被告未於言詞辯論時到場，但提出答辯狀稱：系爭租約之租
    賃期間應係自109年9月1日起至111年8月30日止，租金應於
    每月5日前繳納，且被告訂約時係交付押租金30,000元，始
    為正確。又被告雖於110年2月至4月間未如期繳納租金，但
    於同年5月31日已經補繳2月之租金，扣除押租金30,000元後
    ，積欠金額尚未達2個月租金額，不符土地法第100條第3款
    關於承租人積欠租金時出租人得收回房屋之要件，故原告終
    止租約並非合法，其主張為無理由。並聲明：1.原告之訴及
    假執行之聲請均駁回。2.如受不利判決，願供擔保，請求准
    予宣告免為假執行。
三、本院之判斷：
(一)本件兩造就其等之間有系爭租約存在一節並未爭執，然就系
    爭租約之租賃期間、各期租金給付日期為何則有歧異。觀諸
    兩造所提契約書影本（見本院卷第6、29頁），可見被告所
    執契約書記載之租賃期間原與原告所執者相同，為109年8月
    20日至110年8月19日，然嗣已塗改為109年9月1日至111年8
    月30日，並經原告於該條款處簽名，足認兩造有合意修改租
    賃期間之情形，系爭租約之租賃期間自應以被告所辯之109
    年9月1日至111年8月30日為準，較為可採。又依原告所執契
    約書第4條與存證信函（見本院卷第3頁），均記載租金應於
    每月5日前繳納，是系爭租約各期租金繳納期限，亦應以被
    告所稱之每月5日為準，較為可信，先予說明。
(二)按承租人租金支付有遲延者，出租人得定相當期限，催告承
    租人支付租金，如承租人於其期限內不為支付，出租人得終
    止契約；租賃物為房屋者，遲付租金之總額，非達2個月之
    租額，不得依前項之規定，終止契約；其租金約定於每期開
    始時支付者，並應於遲延給付逾2個月時，始得終止契約，
    民法第440條第1、2項定有明文。依前段所述，系爭租約之
    租金計算期間係於每月1日起算至月底，繳款期限則為每月5
    日，依社會通念，應仍可認為租金係於每期開始時支付；故
    按上開規定，被告除須遲付租金達2月之租額外，尚須遲延
    給付逾2月，原告始得依上開規定終止系爭租約。原告主張
    被告於110年2月至4月間未如期繳付租金一節，雖為被告所
    不爭執，然無論以原告簡訊通知之110年4月1日、或寄發存
    證信函之同年4月23日為通知終止之基準時點，縱不計算押
    租金之抵充，其中亦僅有110年2月份之租金達於遲延逾2月
    之標準，而未該當上開關於遲付租金達2月租額、且遲延給
    付逾2月之要件，原告即無從以此主張終止系爭租約。而原
    告終止租約既非合法，系爭租約即仍存續，其請求被告遷讓
    返還系爭房屋、給付無權占有系爭房屋所生相當於租金之不
    當得利，自均無理由，不能准許。
(三)又按對於一人負擔數宗債務而其給付之種類相同者，如清償
    人所提出之給付，不足清償全部債額時，由清償人於清償時
    ，指定其應抵充之債務；清償人不為前條之指定者，依債務
    均已屆清償期或均未屆清償期者，以債務之擔保最少者，儘
    先抵充；擔保相等者，以債務人因清償而獲益最多者，儘先
    抵充；獲益相等者，以先到期之債務，儘先抵充，民法第32
    1條、第322條第2款定有明文。本件被告於110年5月至10月
    各繳納租金15,000元，已為原告於言詞辯論時所自承，且有
    其提出之租金繳款明細可參（見本院卷第36頁、第51頁反面
    ），且尚無事證可認被告有指定清償何筆租金債務之情形，
    考量被告之利息負擔，即應儘先抵充先到期之110年2至7月
    租金債務。故於抵充完畢後，迄於言詞辯論終結之110年11
    月29日止，被告尚應給付者應為110年8月至11月間之4個月
    租金。是原告請求被告給付積欠租金60,000元(15,000元*4
    月)，及各自附表所示各期繳款期限翌日起，均至清償日止
    ，按法定利率年息5%計算之遲延利息，為有理由，應予准許
    ；逾此範圍之租金本息請求則均無理由，應予駁回。
四、綜上所述，原告依租賃契約之法律關係，請求被告給付如主
    文第1 項所示，為有理由，應予准許；逾此範圍之請求則無
    理由，應予駁回。
五、本判決第1項係適用簡易訴訟程序所為被告敗訴之判決，依
    民事訴訟法第389 條第1 項第3 款規定，應依職權宣告假執
    行；並依同法第436 條第2 項、第392 條第2 項規定，依聲
    請宣告被告得為原告預供擔保而免為假執行。至原告其餘假
    執行之聲請，則因訴之駁回失其依附，應併予駁回。
六、本件結論已臻明確，兩造其餘攻擊防禦方法及所提證據，經
    審酌均不至影響判決結果，故不逐一論述。
七、訴訟費用負擔之依據：民事訴訟法第79條。
中　　華　　民　　國　　110 　年　　12　　月　　17　　日
                  桃園簡易庭  法  官  陳逸倫
以上為正本係照原本作成。
如不服本判決，應於送達後20日內，向本院提出上訴狀並表明上
訴理由，如於本判決宣示後送達前提起上訴者，應於判決送達後
20日內補提上訴理由書（須附繕本）。
如委任律師提起上訴者，應一併繳納上訴審裁判費。   
中　　華　　民　　國　　110 　年　　12　　月　　22　　日
                              書記官  洪惠娟
附表
編號 本金金額 起日 迄日 適用利率 1 15,000元 110年8月6日 清償日 年息5% 2 15,000元 110年9月6日   3 15,000元 110年10月6日   4 15,000元 110年11月6日